臺灣士林地方法院刑事裁定
111年度聲字第741號
聲  請  人  臺灣士林地方檢察署檢察官
受  刑  人  陳曉東




上列聲請人因受刑人數罪併罰有二裁判以上，聲請定其應執行之
刑（111年度執聲字第491號），本院裁定如下：
    主  文
陳曉東犯如附表所示各罪，所處有期徒刑部分，應執行有期徒刑
壹年肆月，如易科罰金，以新臺幣壹仟元折算壹日。
    理  由
一、聲請意旨略以：受刑人陳曉東因詐欺等數罪，先後經判決確
    定如附表，應依刑法第53條、第51條第5 款規定，定其應執
    行之刑，爰依刑事訴訟法第477條第1項聲請裁定等語。 
二、按裁判確定前犯數罪者，併合處罰之，又數罪併罰，分別宣
    告其罪之刑，宣告多數有期徒刑者，於各刑中之最長期以上
    ，各刑合併之刑期以下，定其刑期，但不得逾30年，刑法第
    51條第5 款定有明文。又法律上屬於自由裁量之事項，並非
    概無法律性之拘束。自由裁量係於法律一定之外部性界限內
    （以定執行刑言，即不得違反刑法第51條之規定）使法官具
    體選擇以為適當之處理；因此在裁量時，必須符合所適用之
    法規之目的。更進一步言，須受法律秩序之理念所指導，此
    亦即所謂自由裁量之內部性界限。關於定應執行之刑，既屬
    自由裁量之範圍，其應受此項內部性界限之拘束，要屬當然
    （最高法院80年台非字第473 號判例參照）。   
三、經查：受刑人犯如附表所示等7罪，先後經附表所示之法院
    分別判處如附表所示之刑，且於如附表所示之日期分別確定
    在案。又附表編號2至6所示之罪，其犯罪時間均係在附表編
    號1所示裁判確定日（即民國110年6月21日）前所犯，而本
    院為附表編號7所示犯罪事實之最後事實審法院，有上開案
    件刑事判決及臺灣高等法院被告前案紀錄表在卷可稽，是上
    開犯罪乃於裁判確定之數罪，茲檢察官聲請定其應執行之刑
    ，本院審核認聲請為正當，並審酌受刑人如附表所示刑度之
    外部限制（總刑期為有期徒刑2年1月），及附表編號1至6所
    示之罪，所處有期徒刑部分，曾由臺灣臺北地方法院以111
    年度聲字第806號裁定定應執行刑有期徒刑1年1月確定，又
    經本院詢問受刑人對定應執行刑之意見，其表示無意見，有
    本院定應執行刑意見調查表存卷可參，併斟酌受刑人所犯上
    開數罪之類型、行為態樣、犯罪動機、目的、受刑人違反之
    嚴重性等節，為整體非難評價，並貫徹前揭刑法量刑公平正
    義理念之內部限制，爰就附表所示各罪，定其應執行之刑如
    主文所示，並諭知易科罰金折算標準。
四、據上論斷，應依刑事訴訟法第477條第1項，刑法第53條、第
    51條第5款、第41條第1項前段、第8項，裁定如主文。
中　　華　　民　　國　　111 　年　　7 　　月　　29　　日
                  刑事第三庭　　法  官  李東益
以上正本證明與原本無異
如不服本裁定應於送達後5日內向本院提出抗告狀
                                書記官  謝涵妮
中　　華　　民　　國　　111 　年　　7 　　月　　29　　日
附表：
編　　　　　號  1 2 3 罪　　　　　名  竊盜 竊盜 竊盜 宣　　告　　刑  有期徒刑3月，如易科罰金，以新臺幣1000元折算1日。 有期徒刑3月，如易科罰金，以新臺幣1000元折算1日。 有期徒刑6月，如易科罰金，以新臺幣1000元折算1日。 犯　罪　日　期  110年3月3日 110年1月17日 110年1月17日 偵查(自訴)機關 年　度　案　號  新北地檢110年度偵字第11624號 新北地檢110年度偵字第13679號 新北地檢110年度偵字第13679號 最　後 事實審 法　　院 新北地院 新北地院 新北地院  案　　號 110年度簡字第1710號 110年度簡字第2404號 110年度簡字第2404號  判決日期 110年5月3日 110年7月14日 110年7月14日 確　定 判　決 法　　院 新北地院 新北地院 新北地院  案　　號 110年度簡字第1710號 110年度簡字第2404號 110年度簡字第2404號  判決日期 110年6月21日 110年8月28日 110年8月28日  備註   編號1至6所各罪，業經臺北地院以111年度聲字第806號裁定定應執行刑有期徒刑1年1月確定。   

編　　　　　號  4 5 6 罪　　　　　名  竊盜 竊盜 竊盜 宣　　告　　刑  有期徒刑3月，如易科罰金，以新臺幣1000元折算1日。 有期徒刑3月，如易科罰金，以新臺幣1000元折算1日。 有期徒刑3月，如易科罰金，以新臺幣1000元折算1日。 犯　罪　日　期  110年1月14日 110年1月22日 110年4月19日 偵查(自訴)機關 年　度　案　號  新北地檢110年度偵字第12375號 臺北地檢110年度偵字第14322號等 臺北地檢110年度偵字第14322號等 最　後 事實審 法　　院 新北地院 臺北地院 臺北地院  案　　號 110年度簡字第2562號 110年度簡字第1283號 110年度簡字第1283號  判決日期 110年7月16日 110年9月22日 110年9月22日 確　定 判　決 法　　院 新北地院 臺北地院 臺北地院  案　　號 110年度簡字第2562號 110年度簡字第1283號 110年度簡字第1283號  判決日期 110年8月28日 111年1月27日 111年1月27日  備註   編號1至6所各罪，業經臺北地院以111年度聲字第806號裁定定應執行刑有期徒刑1年1月確定。   

編　　　　　號  7 罪　　　　　名  詐欺 宣　　告　　刑  有期徒刑4月，如易科罰金，以新臺幣1000元折算1日。 犯　罪　日　期  110年1月3日 偵查(自訴)機關 年　度　案　號  士林地檢110年度偵緝字第638號 最　後 事實審 法　　院 士林地院  案　　號 110年度易字第528號  判決日期 111年4月19日 確　定 判　決 法　　院 士林地院  案　　號 110年度易字第528號  判決日期 111年5月17日  備註   士林地檢111年度執字第2462號